臺灣苗栗地方法院刑事判決　　　　　　　 99年度訴字第713號
公　訴　人　臺灣苗栗地方法院檢察署檢察官
被　　　告　賴榮茂
選任辯護人　徐正安律師
被　　　告　曾雍兆
　　　　　　邱庭忠
　　　　　　廖盛弘
前列3人共同
選任辯護人　李世才律師
上列被告等因詐欺等案件，經檢察官提起公訴（99年度偵字第23
63號），被告等人於本院準備程序就被訴事實自白犯罪，本院合
議庭裁定由受命法官獨任進行簡式程序，判決如下：
    主  文
賴榮茂犯如附表一所列之罪，各處如附表一所示之刑（含主刑、
從刑）。應執行有期徒刑壹年貳月，如易科罰金，以新臺幣壹仟
元折算壹日，沒收情形如附表一所示。
曾雍兆犯如附表一所列之罪，各處如附表一所示之刑（含主刑、
從刑）。應執行有期徒刑壹年拾月，如易科罰金，以新臺幣壹仟
元折算壹日，沒收情形如附表一所示。
邱庭忠犯如附表一所列之罪，各處如附表一所示之刑（含主刑、
從刑）。應執行有期徒刑壹年拾月，如易科罰金，以新臺幣壹仟
元折算壹日，沒收情形如附表一所示。
廖盛弘犯如附表一所列之罪，各處如附表一所示之刑（含主刑、
從刑）。應執行有期徒刑壹年參月，如易科罰金，以新臺幣壹仟
元折算壹日，沒收情形如附表一所示。
    犯罪事實及理由
一、犯罪事實：
（一）邱庭忠前於民國98年間，因公共危險案件，經本院判處有
      期徒刑3 月確定，於98年9 月22日易科罰金執行完畢。廖
      盛弘曾於93年間，因竊盜案件，經臺灣彰化地方法院判處
      有期徒刑1 年，嗣經臺灣高等法院台中分院判決上訴駁回
      確定，於94年5 月31日縮短刑期執行完畢。
（二）賴榮茂與曾雍兆、邱庭忠、廖盛弘等4 人，共同基於意圖
      為自己不法所有之詐欺犯意聯絡，共同謀畫用詐賭之方式
      向他人詐取財物，渠等分工方式係由賴榮茂提供作有記號
      之「筒子麻將」並由其本身擔任「師傅」（即在賭博時負
      責行使詐騙手法，並指示同夥配合之人），而由曾雍兆、
      邱庭忠、廖盛弘找尋適合之詐騙對象，待找到詐騙對象後
      ，即由賴榮茂與曾雍兆、邱庭忠、廖盛弘等人與詐騙對象
      打「筒子麻將」，再由賴榮茂負責依其所看到的牌上記號
      ，暗示曾雍兆、邱庭忠、廖盛弘打所需要的牌給同夥贏牌
      、抑或將其手上的牌與牌桌上的牌偷換之方式，於附表一
      編號1 、4 、6 、7 號所示之時間、地點，以附表一編號
      1 、4 、6 、7 號所示之方式，詐騙如附表一編號1 、4
      、6 、7 號所示被害人之財物。
（三）嗣因附表一編號3 、5 所示之被害人陳勇昇、譚錦盛無力
      償還賭債，賴榮茂與曾雍兆、邱庭忠、廖盛弘竟又以附表
      一編號2 、3 、5 號所示之「行為人」組合，各共同基於
      恐嚇取財之犯意聯絡，於附表一編號2 、3 、5 號所示之
      時間、地點，以附表一編號2 、3 、5 所示方式，逼迫附
      表一編號2 、3 、5 號所示被害人交付財物，惟其中附表
      一編號2 、3 之被害人陳秋榮、陳勇昇無力支付，而未得
      逞。
二、證據名稱：詳如附表一證據名稱欄所載。
三、論罪科刑：
（一）按「本票為有體物，並為有價證券，有經濟價值，上訴人
      等以恐嚇方法使被害人簽發交付本票，即屬恐嚇取財既遂
      ，至被害人嗣後得否依票據法第14條規定對上訴人等為惡
      意之抗辯，係屬另事，於犯罪之既遂要無影響。」「本票
      為設權證券，其權利之發生必須作成證券；本票亦屬有價
      證券，其權利之行使或處分必須占有該證券。是本票權利
      之發生、行使及處分既與證券之作成或占有具有不可分離
      之關係，自亦具有『物』之性質，而得為竊盜罪（刑法第
      320 條第1 項）、詐欺取財罪（刑法第339 條第1 項）、
      強盜取財罪（刑法第328 條第1 項）或恐嚇取財罪（刑法
      第346 條第1 項）等犯罪之客體，非僅單純之權利或財產
      上之利益。」最高法院86年度台上字第2056號、89年度台
      上字第3724號判決意旨亦可資參照。
（二）附表一編號1 、4 、6 、7 部分，被告4 人均係犯刑法第
      339 條第1 項之詐欺取財罪；附表一編號2 、3 所示被告
      ，均係犯刑法第346 條第1 項、第3 項之恐嚇取財未遂罪
      。附表一編號5 所示被告，均係犯刑法第346 條第1 項之
      恐嚇取財罪（起訴書所犯法條欄記載此部分係犯刑法第34
      6 條第1 項、第3 項之恐嚇取取財未遂罪部分，顯係誤載
      ，已經檢察官當庭更正，見本院卷第95頁）。
（三）附表一編號2 、3 所示被告雖已著手於恐嚇取財行為之實
      施，惟尚未取得財物，犯罪尚屬未遂，該2 部分均屬未遂
      犯，爰均依刑法第25條第2 項之規定，按既遂犯之刑度減
      輕其刑。
（四）刑法第346 條第1 項所謂之恐嚇取財，係指以恐嚇之方法
      ，迫使被害人將本人或第三人之物交付而言。而同法第30
      2 條第1 項之罪所稱之非法方法，已包括強暴、脅迫或恐
      嚇等一切不法手段在內，且該罪既係以私行拘禁為其非法
      剝奪人行動自由之例示，在性質上自須被害人行動自由被
      剝奪已持續相當之時間，始足當之。因之，如行為人係基
      於恐嚇取財之單一犯罪目的，而以恐嚇之手段脅迫被害人
      將其本人或第三人之物交付，否則不讓離去。縱被害人於
      將其物交付之前，因畏懼不敢離去，致其行動自由僅遭受
      短瞬影響，並無持續相當時間遭受剝奪者。乃屬於上開恐
      嚇取財行為之當然結果，應僅論以刑法第346 條第1 項之
      罪，無另成立刑法第302 條第1 項之罪之餘地（最高法院
      89年台上字第906 號判決要旨參照）。是就附表一編號3
      部分，被告賴榮茂、曾雍兆、邱庭忠限制被害人陳勇昇之
      行動自由，目的係為了要陳勇昇清償賭債，本件復無證據
      證明被害人陳勇昇之行動自由遭剝奪已持續相當時間，揆
      之上開說明，應僅成立恐嚇取財罪，起訴書認係想像競合
      犯乙節，容有誤會，附此敘明。
（五）又被告曾雍兆、邱庭忠於附表一編號5 所示時間雖兩次向
      被害人譚嵩瀚恐嚇取財（第2 次由共犯張士軒實行，詳後
      述），然被告等之各個恐嚇取財行為，客觀上係於密切接
      近之時、地實施，足見被告2 人主觀上認其各個恐嚇舉動
      僅為全部犯罪行為之一部，各行為之獨立性亦極為薄弱，
      顯係承同一恐嚇取財犯意接續為之，且侵害同一法益，各
      行為難以強行分開，應視為數個舉動之接續施行，合為包
      括之一行為予以評價，應論以接續犯而僅成立一個恐嚇取
      財罪名（最高法院80年度台上字第6136號判決要旨亦同此
      旨）。
（六）被告4 人，分別以如附表一所示編號之行為人組合，就各
      該編號所示犯行彼此間，有犯意聯絡及行為分擔，均應論
      以共同正犯。另按共同實行犯罪行為，在合同意思範圍內
      ，相互利用他人之行為，以達其犯罪之目的，原不必每一
      階段均參與，祇須分擔犯罪行為之一部，即應對於全部所
      發生之結果共同負責，而共同正犯之意思聯絡，不限於事
      前有所協議，於行為當時，基於相互之認識，以共同犯罪
      之意思參與者，亦無礙於共同正犯之成立（最高法院100
      年度台上字第366 號判決要旨參照），是就附表一編號5
      所示，被告曾雍兆、邱庭忠於98年7 月10日之後某日與有
      犯意聯絡之張士軒接續向被害人譚嵩瀚恐嚇取財部分，共
      犯張士軒雖非一開始即與被告曾雍兆、邱庭忠有犯意聯絡
      ，然張士軒於被告曾雍兆、邱庭忠為恐嚇取財行為當時，
      與其2 人有犯意聯絡及行為分擔，則其3 人即屬共同正犯
      ，併此說明。
（七）被告4 人所犯附表一所示編號各罪，均犯意各別，行為互
      異，均應予以分論併罰。
（八）附表一編號2 、3 部分，被告恐嚇被害人之後，並未取得
      任何款項，係已著手於犯罪行為之實行而不遂，為未遂犯
      ，爰依刑法第25條第2 項規定，按既遂犯之刑減輕之。
（九）被告邱庭忠、廖盛弘分別有如犯罪事實欄所載前科及執行
      記錄，各於98年9 月22日、94年5 月31日執行完畢等情，
      有臺灣高等法院被告前案紀錄表各1 份在卷可稽，邱庭忠
      就附表一編號7 之犯行及廖盛弘就全部犯行，於5 年之內
      故意再犯本件有期徒刑以上之罪，均為累犯，均應依刑法
      第47條第1項之規定，加重其刑，並就被告廖盛弘附表一
      編號2 之犯行，先加後減之。
（十）爰審酌被告被告賴榮茂、曾雍兆、邱庭忠及廖盛弘等人，
      正值壯年，不思以正當方式賺取所需，反而以詐賭之方式
      獲取暴利，使被害人因此背負賭債，甚而衍生家庭、社會
      問題；又於被害人無力償還之際，以恐嚇危害安全等方式
      ，逼迫被害人還款，造成被害人身心恐懼。然被告4 人終
      能坦承犯行，與被害人陳秋榮、陳勇昇、譚錦盛（譚嵩瀚
      代）、林進文、溫逢德等業已達成和解；且被告曾雍兆及
      邱庭忠業將向被害人譚錦盛收取之金額3 萬6000元歸還，
      有和解書4 份及收據1 紙附卷足憑（詳見本院卷第100 至
      106 頁、第134 頁），兼衡被告4 人之生活狀況、智識程
      度、犯罪動機、目的、手段、參與程度及檢察官具體求處
      如主文所示之刑，經被告等人表示同意（見本院卷一第11
      8 頁、第157 頁背面）等一切情狀，分別就各被告所犯各
      罪量處如主文所示之刑，並均諭知易科罰金折算標準，並
      就各被告所犯數罪定其等之應執行刑及諭知易科罰金之折
      算標準。
四、沒收：
    按關於沒收之諭知，於共犯中之任何一人，均屬從刑，基於
    共同犯罪行為，應由共犯各負全部責任之理論，凡必須沒收
    之物，於共犯之判決均應為沒收之諭知，最高法院88年度台
    上字第7099號判決意旨參照。扣案之麻將筒子1 副及鋁製球
    棒1 支（指在被告賴榮茂處所扣案者），係被告賴榮茂所有
    ，供其及共犯等犯罪所用之物，業據被告賴榮茂於本院審理
    時供明在卷（見本院卷第131 頁背面），爰依刑法第38條第
    1 項第2 款規定，予以宣告沒收。至扣案如附表二所示之物
    ，或為共犯個人所有，但同時亦為其日常生活使用之物，或
    與本案無關，且均無證據證明係供被告等人本件附表所示犯
    罪所用或預備供犯罪所用之物，復均非違禁物，業據被告賴
    榮茂、曾雍兆、邱庭忠及廖盛弘供明在卷（見他字第714 號
    卷一第219 頁背面、他字第714 號卷二第3 頁、第77頁、第
    147 頁），為免滋執行之疑難，認為該等物品均無庸沒收，
    一併說明。
據上論斷，應依刑事訴訟法第273 條之1 第1 項、第299 條第1
項前段、第310 條之2 、第454 條第2 項，刑法第28條、第339
條第1 項、第346 條第1 項、第3 項、第25條第2 項、第47條第
1 項、第51條第5 款、第38條第1 項第2 款，刑法施行法第1 條
之1 ，判決如主文。
本案經檢察官黃明正到庭執行職務。
中    華    民    國   100    年    2     月    25    日
                  刑事第一庭  法  官  林 卉 聆
以上正本證明與原本無異。
如不服本判決應於收受判決後10日內向本院提出上訴書狀，並應
應敘述具體理由。其未敘述上訴理由者，應於上訴期間屆滿後20
日內向本院補提理由書(均須按他造當事人之人數附繕本)「切勿
逕送上級法院」。
                              書記官  楊 慧 萍
中    華    民    國   100    年    2     月    25    日
附記論罪法條全文：
中華民國刑法第339條
意圖為自己或第三人不法之所有，以詐術使人將本人或第三人之
物交付者，處5 年以下有期徒刑、拘役或科或併科1 千元以下罰
金。
以前項方法得財產上不法之利益或使第三人得之者，亦同。
前二項之未遂犯罰之。
中華民國刑法第346條
意圖為自己或第三人不法之所有，以恐嚇使人將本人或第三人之
物交付者，處6 月以上5 年以下有期徒刑，得併科1 千元以下罰
金。
以前項方法得財產上不法之利益，或使第三人得之者，亦同。
前二項之未遂犯罰之。
附表一：
卷宗代號對照表：
1、98年度他字第714號偵查卷一簡稱「他卷一」
2、98年度他字第714號偵查卷四簡稱「他卷四」
3、98年度他字第748 號偵查卷簡稱「他卷五」。
┌─┬───┬───┬────┬───┬─────────┬───────┬───────┐
│編│行為人│ 時間 │  地點  │被害人│    行為之方式    │   證據名稱   │罪名暨宣告刑（│
│號│      │      │        │      │                  │              │含主刑、從刑）│
├─┼───┼───┼────┼───┼─────────┼───────┼───────┤
│ 1│賴榮茂│98年6 │苗栗縣頭│陳勇昇│邱庭忠、廖盛弘邀約│(1)被告賴榮茂於│賴榮茂、曾雍兆│
│  │曾雍兆│月30日│份鎮中華│      │陳勇昇至「小玉檳榔│  偵訊、羈押庭│、邱庭忠共同犯│
│  │邱庭忠│16時許│路與仁愛│      │攤」後，由賴榮茂、│  訊問及本院審│詐欺取財罪，各│
│  │廖盛弘│      │路交叉路│      │曾雍兆、邱庭忠、廖│  理時之自白：│處有期徒刑伍月│
│  │      │      │口之「小│      │盛弘4人與陳勇昇賭 │  他卷四第29- │，如易科罰金，│
│  │      │      │玉檳榔攤│      │「筒子麻將」。賴榮│  30頁、第158 │均以新臺幣壹仟│
│  │      │      │」      │      │茂等人係由賴榮茂提│  頁、本院卷一│元折算壹日。扣│
│  │      │      │        │      │供作有記號之「筒子│  第68頁背面、│案之麻將筒子賭│
│  │      │      │        │      │麻將」並由其本身擔│  第118 頁背面│具壹副沒收。  │
│  │      │      │        │      │任「師傅」（即在賭│  、第127頁背 │廖盛弘共同犯詐│
│  │      │      │        │      │博時負責行使詐騙手│  面。        │欺取財罪，累犯│
│  │      │      │        │      │法，並指示同夥配合│(2)被告曾雍兆於│，處有期徒刑伍│
│  │      │      │        │      │之人），賴榮茂負責│  偵訊、羈押庭│月，如易科罰金│
│  │      │      │        │      │依其所看到的牌上記│  訊問及本院審│，以新臺幣壹仟│
│  │      │      │        │      │號，暗示曾雍兆、邱│  理時之自白：│元折算壹日。扣│
│  │      │      │        │      │庭忠、廖盛弘打所需│  他卷四第41- │案之麻將筒子賭│
│  │      │      │        │      │要的牌給同夥贏牌、│  42頁、第137 │具壹副沒收。  │
│  │      │      │        │      │抑或將其手上的牌與│  頁、本院卷一│              │
│  │      │      │        │      │牌桌上的牌偷換，以│  第68頁背面、│              │
│  │      │      │        │      │此詐騙方式，詐賭贏│  第118頁背面 │              │
│  │      │      │        │      │了陳勇昇新臺幣（下│  、第127頁背 │              │
│  │      │      │        │      │同）75萬元左右，陳│  面。        │              │
│  │      │      │        │      │勇昇因而簽了35萬元│(3)被告邱庭忠於│              │
│  │      │      │        │      │、40萬元之本票各1 │  偵訊中及本院│              │
│  │      │      │        │      │張交給賴榮茂等人抵│  審理時之自白│              │
│  │      │      │        │      │償賭債。          │  ：他卷四第  │              │
│  │      │      │        │      │                  │  135頁、本院 │              │
│  │      │      │        │      │                  │  卷一第69頁、│              │
│  │      │      │        │      │                  │  第118頁背面 │              │
│  │      │      │        │      │                  │  、第127頁背 │              │
│  │      │      │        │      │                  │  面。        │              │
│  │      │      │        │      │                  │(4)被告廖盛弘於│              │
│  │      │      │        │      │                  │  偵訊及本院審│              │
│  │      │      │        │      │                  │  理時之自白：│              │
│  │      │      │        │      │                  │  他卷四第111-│              │
│  │      │      │        │      │                  │  113頁、本院 │              │
│  │      │      │        │      │                  │  卷一第69頁、│              │
│  │      │      │        │      │                  │  第96頁、第  │              │
│  │      │      │        │      │                  │  146頁背面、 │              │
│  │      │      │        │      │                  │  第157頁。   │              │
│  │      │      │        │      │                  │(5)陳勇昇於警詢│              │
│  │      │      │        │      │                  │  及偵訊之證述│              │
│  │      │      │        │      │                  │  ：他卷五第20│              │
│  │      │      │        │      │                  │  -21頁、他卷 │              │
│  │      │      │        │      │                  │  一第17-18頁 │              │
│  │      │      │        │      │                  │  、第117-118 │              │
│  │      │      │        │      │                  │  頁。        │              │
│  │      │      │        │      │                  │(6)陳勇昇指認照│              │
│  │      │      │        │      │                  │  片：他卷一第│              │
│  │      │      │        │      │                  │  23-24頁。   │              │
│  │      │      │        │      │                  │(7)和解書：本院│              │
│  │      │      │        │      │                  │  卷一第102頁 │              │
│  │      │      │        │      │                  │  。          │              │
│  │      │      │        │      │                  │(8)扣案之麻將筒│              │
│  │      │      │        │      │                  │  子賭具1副。 │              │
├─┼───┼───┼────┼───┼─────────┼───────┼───────┤
│ 2│曾雍兆│98年7 │苗栗縣頭│陳秋榮│因陳勇昇遲未支付前│(1)被告曾雍兆於│曾雍兆、邱庭忠│
│  │邱庭忠│月10日│份鎮自強│      │開本票上之款項，曾│  偵訊中、羈押│共同犯恐嚇取財│
│  │廖盛弘│11時  │路20號陳│      │雍兆、邱庭忠、廖盛│  庭訊問及本院│未遂罪，各處有│
│  │      │      │秋榮住處│      │弘3人共同基於恐嚇 │  審理時之自白│期徒刑伍月，如│
│  │      │      │        │      │取財之犯意聯絡，至│  ：他卷四第43│易科罰金，均以│
│  │      │      │        │      │陳勇昇之父陳秋榮住│  頁、第136頁 │新臺幣壹仟元折│
│  │      │      │        │      │處，向陳秋榮恐嚇：│  、本院卷一  │算壹日。      │
│  │      │      │        │      │我們已經監控陳勇昇│  第68頁背面、│廖盛弘共同犯恐│
│  │      │      │        │      │的行動好幾天，如果│  第118頁背面 │嚇取財未遂罪，│
│  │      │      │        │      │不還錢的話，家裡生│  、第127頁背 │累犯，處有期徒│
│  │      │      │        │      │活會不得安寧，看你│  面。        │刑伍月，如易科│
│  │      │      │        │      │們晚上怎麼過等語，│(2)被告邱庭忠於│罰金，以新臺幣│
│  │      │      │        │      │惟因陳秋榮亦無力支│  偵查中及本院│壹仟元折算壹日│
│  │      │      │        │      │付，因此恐嚇取財未│  審理時之自白│。            │
│  │      │      │        │      │遂。              │  ：他卷四第61│              │
│  │      │      │        │      │                  │  頁、第92頁、│              │
│  │      │      │        │      │                  │  本院卷一第69│              │
│  │      │      │        │      │                  │  頁、第118頁 │              │
│  │      │      │        │      │                  │  背面、第127 │              │
│  │      │      │        │      │                  │  頁背面。    │              │
│  │      │      │        │      │                  │(3)被告廖盛弘於│              │
│  │      │      │        │      │                  │  偵訊中及本院│              │
│  │      │      │        │      │                  │  審理時之自白│              │
│  │      │      │        │      │                  │  ：他卷四第  │              │
│  │      │      │        │      │                  │  112頁、本院 │              │
│  │      │      │        │      │                  │  卷一第69頁、│              │
│  │      │      │        │      │                  │  第96頁、第  │              │
│  │      │      │        │      │                  │  146頁背面、 │              │
│  │      │      │        │      │                  │  第157頁。   │              │
│  │      │      │        │      │                  │(4)陳秋榮於警詢│              │
│  │      │      │        │      │                  │  及偵訊中之證│              │
│  │      │      │        │      │                  │  述：他卷五第│              │
│  │      │      │        │      │                  │  3頁、他卷一 │              │
│  │      │      │        │      │                  │  第28頁、第  │              │
│  │      │      │        │      │                  │  105頁。     │              │
│  │      │      │        │      │                  │(5)陳秋榮指認照│              │
│  │      │      │        │      │                  │  片：他卷一第│              │
│  │      │      │        │      │                  │  99-100頁。  │              │
│  │      │      │        │      │                  │(6)和解書：本院│              │
│  │      │      │        │      │                  │  卷一第102 頁│              │
│  │      │      │        │      │                  │  。          │              │
├─┼───┼───┼────┼───┼─────────┼───────┼───────┤
│ 3│賴榮茂│98年7 │在苗栗縣│陳勇昇│賴榮茂、曾雍兆、邱│(1)被告賴榮茂於│賴榮茂、曾雍兆│
│  │曾雍兆│月15日│頭份鎮銀│      │庭忠為逼使陳勇昇交│  偵訊中、羈押│、邱庭忠共同犯│
│  │邱庭忠│14時許│河路與東│      │付之前所簽發本票之│  庭訊問及本院│恐嚇取財未遂罪│
│  │      │      │興路口  │      │款項，竟共同基於恐│  審理時時之自│，各處有期徒刑│
│  │      │      │        │      │嚇取財之犯意聯絡，│  白：他卷四第│伍月，如易科罰│
│  │      │      │        │      │分乘2 部自小客車，│  29之1頁、第 │金，均以新臺幣│
│  │      │      │        │      │將騎乘機車之陳勇昇│  159頁、本院 │壹仟元折算壹日│
│  │      │      │        │      │攔停，賴榮茂、曾雍│  卷一第69頁背│，扣案之鋁製球│
│  │      │      │        │      │兆、邱庭忠隨即下車│  面、第95頁背│棒壹支沒收。  │
│  │      │      │        │      │圍住陳勇昇不讓其離│  面、第118頁 │              │
│  │      │      │        │      │去，賴榮茂並持鋁棒│  背面、第127 │              │
│  │      │      │        │      │1 支毆打陳勇昇右肩│  頁背面。    │              │
│  │      │      │        │      │1 下（傷害部分，未│(2)被告曾雍兆於│              │
│  │      │      │        │      │據提出告訴），逼迫│  偵訊、羈押庭│              │
│  │      │      │        │      │陳勇昇上賴榮茂之車│  訊問及本院審│              │
│  │      │      │        │      │，陳勇昇迫於無奈只│  理時之自白：│              │
│  │      │      │        │      │得上車，而被賴榮茂│  他卷四第43頁│              │
│  │      │      │        │      │等人載往「小玉檳榔│  、第135-136 │              │
│  │      │      │        │      │攤」。到達「小玉檳│  頁、本院卷一│              │
│  │      │      │        │      │榔攤」後，賴榮茂等│  第68頁背面、│              │
│  │      │      │        │      │人叫陳勇昇要回家拿│  第118頁背面 │              │
│  │      │      │        │      │錢，陳勇昇假裝同意│  、第127頁背 │              │
│  │      │      │        │      │，並在邱庭忠的要求│  面。        │              │
│  │      │      │        │      │下打電話叫不知情之│(3)被告邱庭忠於│              │
│  │      │      │        │      │友人徐國興載陳勇昇│  偵查中及本院│              │
│  │      │      │        │      │回家取款，嗣徐國興│  審理時之自白│              │
│  │      │      │        │      │將陳勇昇載至頭份鎮│  ：他卷四第61│              │
│  │      │      │        │      │銀河路與東興路口時│  頁、第92頁、│              │
│  │      │      │        │      │，陳勇昇佯稱要先下│  第138頁、本 │              │
│  │      │      │        │      │車將其停放在該處之│  院卷一第69頁│              │
│  │      │      │        │      │機車停好，於下車後│  、第118頁背 │              │
│  │      │      │        │      │趁徐國興不注意時騎│  面、第127頁 │              │
│  │      │      │        │      │車逃逸，賴榮茂等人│  背面。      │              │
│  │      │      │        │      │因此並未取得任何款│(4)陳勇昇於警詢│              │
│  │      │      │        │      │項，而恐嚇取財未遂│  及偵訊之證述│              │
│  │      │      │        │      │。                │  ：他卷五第22│              │
│  │      │      │        │      │                  │  頁、他卷一第│              │
│  │      │      │        │      │                  │  20頁、第119 │              │
│  │      │      │        │      │                  │  頁。        │              │
│  │      │      │        │      │                  │(5)陳秋榮於警詢│              │
│  │      │      │        │      │                  │  及偵訊中之證│              │
│  │      │      │        │      │                  │  述：他卷一第│              │
│  │      │      │        │      │                  │  29-30頁、第 │              │
│  │      │      │        │      │                  │  105-106頁。 │              │
│  │      │      │        │      │                  │(6)陳勇昇指認照│              │
│  │      │      │        │      │                  │  片：他卷一第│              │
│  │      │      │        │      │                  │  23-24頁。   │              │
│  │      │      │        │      │                  │(7)和解書：本院│              │
│  │      │      │        │      │                  │  卷第102頁。 │              │
│  │      │      │        │      │                  │(8)扣案之鋁製球│              │
│  │      │      │        │      │                  │  棒1 支。    │              │
│  │      │      │        │      │                  │              │              │
├─┼───┼───┼────┼───┼─────────┼───────┼───────┤
│ 4│賴榮茂│98年7 │苗栗縣頭│譚錦盛│賴榮茂、邱庭忠、廖│(1)被告賴榮茂於│賴榮茂、曾雍兆│
│  │曾雍兆│月9日 │份鎮八德│      │盛弘、曾雍兆4人與 │  偵訊、羈押庭│、邱庭忠共同犯│
│  │邱庭忠│下午某│二路不詳│      │譚錦盛賭「筒子麻將│  訊問及本院審│詐欺取財罪，各│
│  │廖盛弘│時    │地點之民│      │」，賴榮茂等人即以│  理時之自白：│處有期徒刑伍月│
│  │      │      │宅      │      │編號1 所述之詐騙方│  他卷四第29之│，如易科罰金，│
│  │      │      │        │      │式，詐賭贏了譚錦盛│  1頁、第159頁│均以新臺幣壹仟│
│  │      │      │        │      │60萬元（起訴書原記│  、本院卷一第│元折算壹日。扣│
│  │      │      │        │      │載為120 萬元，業經│  68頁背面、第│案之麻將筒子賭│
│  │      │      │        │      │檢察官當庭更正為60│  118頁、第127│具壹副沒收。  │
│  │      │      │        │      │萬元，見本院卷第69│  頁背面。    │廖盛弘共同犯詐│
│  │      │      │        │      │頁），譚錦盛因而簽│(2)被告曾雍兆於│欺取財罪，累犯│
│  │      │      │        │      │發60萬元之本票1 張│  偵訊、羈押庭│，處有期徒刑伍│
│  │      │      │        │      │（起訴書原記載為2 │  訊問及本院審│月，如易科罰金│
│  │      │      │        │      │張，業經檢察官當庭│  理時之自白：│，以新臺幣壹仟│
│  │      │      │        │      │更正為1 張，見本院│  他卷四第44頁│元折算壹日。扣│
│  │      │      │        │      │卷第69頁）交給賴榮│  、第137頁、 │案之麻將筒子賭│
│  │      │      │        │      │茂等人抵償賭債。  │  本院卷一第68│具壹副沒收。  │
│  │      │      │        │      │                  │  頁背面、第11│              │
│  │      │      │        │      │                  │  8頁背面、第 │              │
│  │      │      │        │      │                  │  127頁背面。 │              │
│  │      │      │        │      │                  │(3)被告邱庭忠於│              │
│  │      │      │        │      │                  │  偵查中及本院│              │
│  │      │      │        │      │                  │  審理時之自白│              │
│  │      │      │        │      │                  │  ：他卷四第  │              │
│  │      │      │        │      │                  │  138-139頁、 │              │
│  │      │      │        │      │                  │  本院卷一第69│              │
│  │      │      │        │      │                  │  頁、第118頁 │              │
│  │      │      │        │      │                  │  背面、第127 │              │
│  │      │      │        │      │                  │  頁背面。    │              │
│  │      │      │        │      │                  │(4)被告廖盛弘於│              │
│  │      │      │        │      │                  │  偵訊及本院審│              │
│  │      │      │        │      │                  │  理時之自白：│              │
│  │      │      │        │      │                  │  他卷四第112-│              │
│  │      │      │        │      │                  │  113頁、本院 │              │
│  │      │      │        │      │                  │  卷一第69頁、│              │
│  │      │      │        │      │                  │  第96頁、第14│              │
│  │      │      │        │      │                  │  6頁背面、第 │              │
│  │      │      │        │      │                  │  152頁背面。 │              │
│  │      │      │        │      │                  │(5)譚錦盛於偵訊│              │
│  │      │      │        │      │                  │  時之證述：他│              │
│  │      │      │        │      │                  │  卷四第147-  │              │
│  │      │      │        │      │                  │  148頁。     │              │
│  │      │      │        │      │                  │(6)A1於警詢及偵│              │
│  │      │      │        │      │                  │  訊中之證述：│              │
│  │      │      │        │      │                  │  他卷一第37- │              │
│  │      │      │        │      │                  │  39頁、第132-│              │
│  │      │      │        │      │                  │  133頁。     │              │
│  │      │      │        │      │                  │(7)A1指認照片：│              │
│  │      │      │        │      │                  │  他卷一第41- │              │
│  │      │      │        │      │                  │  42頁。      │              │
│  │      │      │        │      │                  │(8)60萬元本票影│              │
│  │      │      │        │      │                  │  本：他卷一第│              │
│  │      │      │        │      │                  │  131頁。     │              │
│  │      │      │        │      │                  │(9)和解書：本院│              │
│  │      │      │        │      │                  │  卷第101頁。 │              │
│  │      │      │        │      │                  │(10)扣案之麻將筒│              │
│  │      │      │        │      │                  │  子賭具1副。 │              │
├─┼───┼───┼────┼───┼─────────┼───────┼───────┤
│ 5│曾雍兆│98年7 │譚錦盛之│譚嵩瀚│曾雍兆、邱庭忠為儘│(1)被告曾雍兆於│曾雍兆、邱庭忠│
│  │邱庭忠│月10日│子譚嵩瀚│      │快拿到譚錦盛所欠之│  偵訊、羈押庭│共同犯恐嚇取財│
│  │      │中午12│開設在苗│      │賭債，向譚嵩瀚恐嚇│  訊問及本院審│罪，各處有期徒│
│  │      │時30分│栗縣頭份│      │：你爸爸（指譚錦盛│  理時之自白：│刑陸月，如易科│
│  │      │許    │鎮公北二│      │）跟我們借60萬元，│  他卷四第44- │罰金，均以新臺│
│  │      │      │路120巷2│      │如果不還沒關係，一│  45頁、第136-│幣壹仟元折算壹│
│  │      │      │號之公司│      │天利息6,000元，如 │  137頁、本院 │日。          │
│  │      │      │        │      │果不處理，你的店也│  卷一第69頁背│              │
│  │      │      │        │      │不必開了等語。而曾│  面、第118頁 │              │
│  │      │      │        │      │雍兆、邱庭忠又接續│  背面、第127 │              │
│  │      │      │        │      │前揭恐嚇取財之犯意│  頁背面。    │              │
│  │      │      │        │      │與張士軒（其所涉恐│(2)邱庭忠於本院│              │
│  │      │      │        │      │嚇取財罪部分，由檢│  審理時之自白│              │
│  │      │      │        │      │察官另行偵辦）共同│  ：本院卷一第│              │
│  │      │      │        │      │基於犯意聯絡，由張│  69頁背面、第│              │
│  │      │      │        │      │士軒於左列時間後某│  118頁背面、 │              │
│  │      │      │        │      │時，至左列地點，向│  第127頁背面 │              │
│  │      │      │        │      │譚嵩瀚恐嚇：你如果│  。          │              │
│  │      │      │        │      │不還錢，不是被人家│(3)譚嵩瀚於偵訊│              │
│  │      │      │        │      │打，就是被人家敲車│  時之證述：他│              │
│  │      │      │        │      │，還會被丟石頭等語│  卷四第148頁 │              │
│  │      │      │        │      │，譚嵩瀚因遭受曾雍│  。          │              │
│  │      │      │        │      │兆、邱庭忠、張士軒│(4)A1於警詢及偵│              │
│  │      │      │        │      │等人恐嚇，因而心生│  訊中之證述：│              │
│  │      │      │        │      │畏懼，交付3 萬6000│  他卷一第37- │              │
│  │      │      │        │      │元給曾雍兆等人（原│  38頁、第132-│              │
│  │      │      │        │      │協議為20萬元，後降│  133頁。     │              │
│  │      │      │        │      │為3 萬6,000 元）。│(5)A1指認照片：│              │
│  │      │      │        │      │                  │  他卷一第41- │              │
│  │      │      │        │      │                  │  42頁。      │              │
│  │      │      │        │      │                  │(6)60萬元本票影│              │
│  │      │      │        │      │                  │  本：他卷一第│              │
│  │      │      │        │      │                  │  131頁。     │              │
│  │      │      │        │      │                  │(7)退還3萬6000 │              │
│  │      │      │        │      │                  │  元收據：本院│              │
│  │      │      │        │      │                  │  卷第134頁。 │              │
├─┼───┼───┼────┼───┼─────────┼───────┼───────┤
│ 6│賴榮茂│98年8 │賴榮茂在│林進文│賴榮茂指示邱庭忠以│(1)被告賴榮茂於│賴榮茂、曾雍兆│
│  │曾雍兆│月27日│苗栗縣頭│      │電話約林進文賭博，│  偵訊、羈押庭│、邱庭忠共同犯│
│  │邱庭忠│14時後│份鎮珊湖│      │由賴榮茂、邱庭忠、│  訊問及本院審│詐欺取財罪，各│
│  │      │某時  │里9鄰親 │      │曾雍兆3人與林進文 │  理時之自白：│處有期徒刑伍月│
│  │      │      │民路7號 │      │賭「筒子麻將」，賴│  他卷四第29之│，如易科罰金，│
│  │      │      │之住處  │      │榮茂等人即以編號1 │  1頁、第160頁│均以新臺幣壹仟│
│  │      │      │        │      │所述之詐騙方式，詐│  、本院卷一  │元折算壹日。扣│
│  │      │      │        │      │賭贏了林進文2萬6, │  第68頁背面、│案之麻將筒子賭│
│  │      │      │        │      │000元，林進文將前 │  第159頁背面 │具壹副沒收。  │
│  │      │      │        │      │開賭債分期交付予賴│  、第118頁、 │              │
│  │      │      │        │      │榮茂等人。        │  第127頁背面 │              │
│  │      │      │        │      │                  │  。          │              │
│  │      │      │        │      │                  │(2)被告曾雍兆於│              │
│  │      │      │        │      │                  │  偵訊及本院審│              │
│  │      │      │        │      │                  │  理時之自白：│              │
│  │      │      │        │      │                  │  他卷四第137 │              │
│  │      │      │        │      │                  │  頁、本院卷一│              │
│  │      │      │        │      │                  │  第68頁背面、│              │
│  │      │      │        │      │                  │  第118頁背面 │              │
│  │      │      │        │      │                  │  、第127頁背 │              │
│  │      │      │        │      │                  │  面。        │              │
│  │      │      │        │      │                  │(3)被告邱庭忠於│              │
│  │      │      │        │      │                  │  偵查中及本院│              │
│  │      │      │        │      │                  │  審理時之自白│              │
│  │      │      │        │      │                  │  ：他卷四第57│              │
│  │      │      │        │      │                  │   -60頁、第89│              │
│  │      │      │        │      │                  │  -90頁、第138│              │
│  │      │      │        │      │                  │  -139頁、本院│              │
│  │      │      │        │      │                  │  卷一第69頁、│              │
│  │      │      │        │      │                  │  第118頁背面 │              │
│  │      │      │        │      │                  │  、第127頁背 │              │
│  │      │      │        │      │                  │  面。        │              │
│  │      │      │        │      │                  │(4)林進文於警詢│              │
│  │      │      │        │      │                  │  及偵訊中之證│              │
│  │      │      │        │      │                  │  述：他卷四第│              │
│  │      │      │        │      │                  │  121-123頁、 │              │
│  │      │      │        │      │                  │  第145-146頁 │              │
│  │      │      │        │      │                  │  。          │              │
│  │      │      │        │      │                  │(5)林進文指認照│              │
│  │      │      │        │      │                  │  片：他卷四第│              │
│  │      │      │        │      │                  │  128-129頁。 │              │
│  │      │      │        │      │                  │(6)相關譯文：他│              │
│  │      │      │        │      │                  │  卷四第124-  │              │
│  │      │      │        │      │                  │  127頁。     │              │
│  │      │      │        │      │                  │(7)和解書：本院│              │
│  │      │      │        │      │                  │  卷第105頁。 │              │
│  │      │      │        │      │                  │(8)扣案之麻將筒│              │
│  │      │      │        │      │                  │  子賭具1副。 │              │
├─┼───┼───┼────┼───┼─────────┼───────┼───────┤
│ 7│賴榮茂│98年10│苗栗縣頭│溫逢德│由廖盛弘指示邱庭忠│(1)被告賴榮茂於│賴榮茂、曾雍兆│
│  │曾雍兆│月9 日│份鎮山下│      │約溫逢德賭博，邱庭│  偵訊、羈押庭│共同犯詐欺取財│
│  │邱庭忠│上午10│里山下15│      │忠遂將溫逢德帶到不│  訊問及本院審│罪，各處有期徒│
│  │廖盛弘│時許  │之1 號  │      │知情之陳滿珠住處，│  理時之自白：│刑伍月，如易科│
│  │      │      │陳滿珠住│      │由賴榮茂、邱庭忠、│  他卷四第29之│罰金，均以新臺│
│  │      │      │處      │      │廖盛弘、曾雍兆等人│  1、第160頁、│幣壹仟元折算壹│
│  │      │      │        │      │與溫逢德賭「筒子麻│  本院卷一第68│日。扣案之麻將│
│  │      │      │        │      │將」，賴榮茂等人即│  頁背面、第11│筒子賭具壹副沒│
│  │      │      │        │      │以編號1 所述之詐騙│  8頁、第127頁│收。          │
│  │      │      │        │      │方式，詐賭贏了溫逢│  背面。      │廖盛弘、邱庭忠│
│  │      │      │        │      │德5 萬5,000 元，溫│(2)被告曾雍兆於│共同犯詐欺取財│
│  │      │      │        │      │逢德將前開賭債分期│  偵訊及本院審│罪，均累犯，各│
│  │      │      │        │      │交付予賴榮茂等人。│  理時之自白：│處有期徒刑伍月│
│  │      │      │        │      │                  │  他卷四第137 │，如易科罰金，│
│  │      │      │        │      │                  │  頁、本院卷一│均以新臺幣壹仟│
│  │      │      │        │      │                  │  第68頁背面、│元折算壹日。扣│
│  │      │      │        │      │                  │  第118頁背面 │案之麻將筒子賭│
│  │      │      │        │      │                  │  、第127頁背 │具壹副沒收。  │
│  │      │      │        │      │                  │  面。        │              │
│  │      │      │        │      │                  │(3)被告邱庭忠於│              │
│  │      │      │        │      │                  │  偵查及本院審│              │
│  │      │      │        │      │                  │  理時之自白：│              │
│  │      │      │        │      │                  │  他卷四第52- │              │
│  │      │      │        │      │                  │  54頁、第85- │              │
│  │      │      │        │      │                  │  88頁、第139 │              │
│  │      │      │        │      │                  │  頁、本院卷一│              │
│  │      │      │        │      │                  │  第69頁、第11│              │
│  │      │      │        │      │                  │  8頁背面、第 │              │
│  │      │      │        │      │                  │  127頁背面。 │              │
│  │      │      │        │      │                  │(4)被告廖盛弘於│              │
│  │      │      │        │      │                  │  偵查及本院審│              │
│  │      │      │        │      │                  │  理時之自白：│              │
│  │      │      │        │      │                  │  他卷四第112-│              │
│  │      │      │        │      │                  │  113頁、本院 │              │
│  │      │      │        │      │                  │  卷一第69頁、│              │
│  │      │      │        │      │                  │  第96頁、第14│              │
│  │      │      │        │      │                  │  6頁背面、第 │              │
│  │      │      │        │      │                  │  152頁背面。 │              │
│  │      │      │        │      │                  │(5)溫逢德於警詢│              │
│  │      │      │        │      │                  │  及偵訊中之證│              │
│  │      │      │        │      │                  │  述：他卷二第│              │
│  │      │      │        │      │                  │  275-277頁、 │              │
│  │      │      │        │      │                  │  第291-292頁 │              │
│  │      │      │        │      │                  │  。          │              │
│  │      │      │        │      │                  │(6)溫逢德指認照│              │
│  │      │      │        │      │                  │  片：他卷二第│              │
│  │      │      │        │      │                  │  279-280頁。 │              │
│  │      │      │        │      │                  │(7)相關譯文：他│              │
│  │      │      │        │      │                  │  卷二第283-  │              │
│  │      │      │        │      │                  │  287頁。     │              │
│  │      │      │        │      │                  │(8)和解書：本院│              │
│  │      │      │        │      │                  │  卷第100頁。 │              │
│  │      │      │        │      │                  │(9)扣案之麻將筒│              │
│  │      │      │        │      │                  │  子賭具1副。 │              │
│  │      │      │        │      │                  │              │              │
└─┴───┴───┴────┴───┴─────────┴───────┴───────┘
附表二
┌──┬────────────────┬───┐
│編號│  扣押物品                      │所有人│
├──┼────────────────┼───┤
│ 1  │空白商業本票3本                 │賴榮茂│
├──┼────────────────┤      │
│ 2  │羅倫興本票1張                   │      │
├──┼────────────────┤      │
│ 3  │林明輝本票1張                   │      │
├──┼────────────────┤      │
│ 4  │渣打銀行支票1張                 │      │
├──┼────────────────┤      │
│ 5  │渣打銀行支票1張                 │      │
├──┼────────────────┤      │
│ 6  │羅倫興切結書1張                 │      │
├──┼────────────────┤      │
│ 7  │傳真機1台                       │      │
├──┼────────────────┤      │
│ 8  │鋁製球棒1 支（原扣案2 支，其中1 │      │
│    │支於附表一編號3之犯行宣告沒收） │      │
├──┼────────────────┤      │
│ 9  │SAM SUNG牌行動電話1支           │      │
├──┼────────────────┤      │
│ 10 │六合彩開獎號碼參考單3張         │      │
├──┼────────────────┤      │
│ 11 │六合彩簽單2張                   │      │
├──┼────────────────┤      │
│ 12 │天九牌賭具1組                   │      │
├──┼────────────────┼───┤
│ 13 │NOKIA手機1支(含SIM卡2張)        │曾雍兆│
├──┼────────────────┤      │
│ 14 │鋁棒1支                         │      │
├──┼────────────────┼───┤
│ 15 │麻將賭具2組                     │邱庭忠│
├──┼────────────────┤      │
│ 16 │麻將牌尺11支                    │      │
├──┼────────────────┤      │
│ 17 │推筒子賭具4組                   │      │
├──┼────────────────┤      │
│ 18 │天九牌賭具1組                   │      │
├──┼────────────────┤      │
│ 19 │象棋賭具1組                     │      │
├──┼────────────────┤      │
│ 20 │骰子52顆                        │      │
├──┼────────────────┤      │
│ 21 │撲克牌賭具8副                   │      │
├──┼────────────────┤      │
│ 22 │LG行動電話1支                   │      │
├──┼────────────────┼───┤
│ 23 │棒球棒1支                       │廖盛弘│
├──┼────────────────┤      │
│ 24 │行動電話雙卡機1支               │      │
├──┼────────────────┤      │
│ 25 │SIM卡2張                        │      │
└──┴────────────────┴───┘